【裁判字號】    98,易緝,7
【裁判日期】    981229
【裁判案由】    竊盜
【裁判全文】
福建金門地方法院刑事判決               98年度易緝字第7號
    公  訴  人  福建金門地方法院檢察署檢察官
    被      告  甲○○
上列被告因竊盜案件，經檢察官提起公訴（97年度偵字第372號
）後，於準備程序就被訴事實為有罪之陳述，本院裁定進行簡式
審判程序，判決如下：
    主    文
甲○○結夥三人攜帶兇器毀越牆垣竊盜，處有期徒刑壹年，未扣
案之電動螺絲起子壹把及扳手貳支，均沒收。
    事    實
一、甲○○前因竊盜案件經臺灣高雄地方法院判處有期徒刑3月
    確定，於民國89年7月5日執行完畢後，猶不思悔改，竟與鄭
    易杰、翁文翰(另案審結)基於共同意圖為自己不法所有之犯
    意聯絡，於民國97年1月24日晚上11時許結夥3人，分別駕駛
    牌照6F-9371、WY-2310號汽車前往金門縣金寧鄉東洲50-1號
    蔡榮權所有由蔡況治管理之倉庫，分持客觀上足以危害人身
    安全之凶器電動螺絲起子1把及扳手2支(未扣案)，由甲○○
    、鄭易杰以扳手扭鬆鐵皮上之螺絲，再予掀開、越入該鐵皮
    圍成之牆垣，入內開啟電動鐵捲門後，由甲○○、鄭易杰侵
    入竊取該倉庫內存放之陳麗梅、翁國土所有96年端午節家戶
    配酒100箱（1公升裝、每箱6瓶）、蔡況治所有97年春節家
    戶配酒60箱（1公升裝、每箱6瓶）、5公升罈裝高粱酒6瓶及
    監視器電腦主機1部，再由翁文翰在倉庫外接運上車，得手
    後，先將高粱酒載至鄭易杰所承租位於金寧鄉下后垵某倉庫
    藏放，監視器電腦主機則由鄭易杰丟棄於金城鎮浯江溪出海
    口，翌日（即25日），再由陳才生以新台幣約60萬元之價格
    將上開高粱酒出售予明知係贓物之黃進財（通緝中），變賣
    所得款項則由鄭易杰、甲○○、翁文翰及陳才生朋分花用。
二、案經金門縣警察局移送福建金門地方法院檢察署檢察官偵查
    起訴。
    理    由
一、簡式審判程序之證據調查，按刑事訴訟法第273條之2規定，
    既不受同法第159條第1項，即被告以外之人在審判外之陳述
    不得作為證據之限制；且本件判決所引用之下列陳述及書證
    ，業經當事人於審判程序表示同意作為證據(本院卷第65~67
    頁)，本院審酌各該供述筆錄及書證作成時之情況，皆無違
    法取證或其他瑕疵，復為證明本案犯罪事實所需，認均適為
    認定事實之依據，依刑事訴訟法第159條之5第1項規定，自
    有證據能力。
二、前揭事實，業據被告甲○○於警詢、偵查及審理中坦承不諱
    (警卷第31~36、40~43頁、98年度偵字第372卷第14~16頁、
    97年度易字第58號卷一第32、61頁、本院卷第39、61、62、
    67、68、84、85頁)，核與鄭易杰所供作案情節(警卷第6~18
    、21~24、27~29頁、97年度偵字第372卷第4~6、10~13頁、
    97年度易字第58號卷一第32頁)，陳才生所供銷贓經過(97年
    易字第58號卷一第32、61、83、84頁、97年易字第58號卷二
    第39~65頁)，暨蔡況治所述被害情形相符(警卷第81~86頁)
    ，並有現場模擬照片9張(警卷第114~118頁)，暨比對在金寧
    鄉東洲50-1號倉庫所採5只鞋印與鄭易杰警詢時所穿左右腳
    休閒鞋鞋底拓印紋痕型態、大小、間距類同之內政部警政署
    刑事警察局97年4月1日刑鑑字第0970034045號鑑定書（警卷
    第96~99頁）可佐，足認甲○○上開自白屬實。是以本件被
    告犯行事證明確，堪以認定，應依法論科。
三、查系爭倉庫四周係以烤漆鐵皮浪板構築而成，顯然具有牆垣
    之性質，並非單純用以防閑之安全設備；被告與鄭易杰、翁
    文翰攜帶客觀上足以危害人身安全之電動螺絲起子及扳手扭
    鬆、掀開鐵皮牆越入倉庫內竊取財物，核其所為係犯刑法第
    321條第1項第4款、第3款、第2款之結夥3人攜帶兇器穿越牆
    垣竊盜罪，起訴書漏列第2款罪名，應予補充；被告與鄭易
    杰、翁文翰就上開竊盜犯行，有犯意聯絡及行為分擔，均為
    共同正犯。又被告曾有事實欄所載之犯罪、科刑、執行情形
    ，有臺灣高等法院被告前案紀錄表可稽(本院卷第18、19頁)
    ；而被告係國中畢業之水泥工、已婚、育有2女等情，為其
    所自承；爰審酌被告以上之品行、智識程度、生活狀況，暨
    其附從結夥攜帶兇器穿牆竊取他人財物，變現花用，惟於犯
    後已坦承犯行，態度良好等一切情狀，量處如主文所示之刑
    。
四、供犯本件竊盜所用之電動螺絲起子1把及扳手2支係共犯鄭易
    杰所有，業據鄭易杰及本件被告中供述在卷(98年度偵字第
    372號卷第12頁、本院卷第86頁)，雖未扣案，然無證據證明
    業已滅失，仍應依法宣告沒收。
據上論斷，應依刑事訴訟法第273條之1、第299條第1項前段、刑
法第321條第1項第2款、第3款、第4款、第28條、第38條第1項第
2款、刑法施行法第1條之1第1項、第2項前段，判決如主文。
本案經檢察官張漢森到庭執行職務。
中    華    民    國    98    年    12    月    29    日
                        刑事庭  法  官  周建興
以上正本證明與原本無異。
如不服本判決應於收受判決後10日內向本院提出上訴書狀，並應
敘述具體理由；其未敘述上訴理由者，應於上訴期間屆滿後20日
內向本院補提理由書（均須按他造當事人之人數附繕本）「切勿
逕送上級法院」。
                                書記官  龔月雲
中    華    民    國    98    年    12    月    29    日
本案論罪科刑法條全文：
中華民國刑法第321條
（加重竊盜罪）
犯竊盜罪而有左列情形之一者，處6月以上、5年以下有期徒刑：
一、於夜間侵入住宅或有人居住之建築物、船艦或隱匿其內而犯
    之者。
二、毀越門扇、牆垣或其他安全設備而犯之者。
三、攜帶兇器而犯之者。
四、結夥三人以上而犯之者。
五、乘火災、水災或其他災害之際而犯之者。
六、在車站或埠頭而犯之者。
前項之未遂犯罰之。

司法院資訊處製作；財團法人民間司法改革基金會備份。
